臺灣桃園地方法院刑事判決　　　　　　　　94年度易字第15號
公　訴　人　臺灣桃園地方法院檢察署檢察官
被　　　告　戊○○　男　27歲.
上列被告因竊盜案件，經檢察官聲請簡易判決處刑（九十三年度
偵字第一六三九七號），及移送併案審理（九十三年度偵字第一
八五二四號、九十四年度偵字第二二四三號、三四三七號），暨
追加起訴（九十四年度毒偵字第二六六號），本院認不應適用簡
易判決處刑，改以通常程序審理，判決如下：
    主  文
戊○○連續結夥三人以上攜帶兇器竊盜，處有期徒刑壹年，扣案
如附表所示之物品均沒收。又施用第一級毒品，處有期徒刑陸月
，扣案之海洛因壹包（驗餘淨重零點零玖公克）沒收銷燬之，注
射針筒壹支及止血帶貳條均沒收。又施用第二級毒品，處有期徒
刑參月。應執行有期徒刑壹年捌月，扣案之海洛因壹包（驗餘淨
重零點零玖公克）沒收銷燬之，如附表所示之物品及注射針筒壹
支、止血帶貳條均沒收。
    事  實
一、戊○○基於意圖為自己不法所有之概括犯意，或單獨或與丙
    ○○（冒名丁○○應訊，俟到案後另行審結）、唐夫榮（業
    經本院九十三年度易字第一三五八號刑事判決判處有期徒刑
    一年在案）於附表所示之時地，以附表所示之作案方式（附
    表編號一所示無故侵入他人建築物部分未據告訴），竊得如
    附表所示之物，嗣分別於附表所示之時地為警查獲，並扣得
    如附表編號二所示丙○○及唐夫榮所有供該次竊盜犯罪所用
    之油壓剪四支、照明燈一個及鐵條二支、束帶一包與附表編
    號三、四、五所示戊○○所有供竊盜犯罪所用之扣案物品。
二、戊○○前因施用毒品案件，經本院九十二年度毒聲字第一○
    九六號裁定送觀察、勒戒，因認有繼續施用毒品之傾向，復
    經本院九十二年度毒聲字第一四四○號裁定令入戒治處所施
    以強制戒治，嗣於民國九十三年五月四日強制戒治期滿而執
    行完畢，臺灣桃園地方法院檢察署檢察官並於九十三年六月
    二十四日以九十三年度戒毒偵字第一一三號為不起訴處分確
    定。詎其仍不知悔改，復於前述強制戒治執行完畢五年內，
    基於施用第一、二級毒品海洛因、安非他命之犯意，於九十
    三年十一月二十八日，在桃園縣中壢市火車站附近，施用第
    一、二級毒品海洛因、安非他命各一次，嗣於九十三年十二
    月二日凌晨二時十分許，在桃園縣平鎮市○○路○段九三號
    前，為警查獲，並扣得海洛因一包（驗餘淨重○．○九公克
    ）及其所有供施用第一級毒品海洛因犯罪所用之注射針筒一
    支及止血帶二條。
三、案經桃園縣警察局平鎮分局、楊梅分局報請臺灣桃園地方法
    院檢察署檢察官偵查後聲請簡易判決處刑及移送併案審理暨
    追加起訴。
    理  由
一、上揭事實欄一之犯罪事實，業據被告戊○○於本院審理時坦
    承不諱，並有下列補強證據足資佐證，分述如下：
（一）附表編號一之竊盜犯行，核與共犯丙○○供述之情節相符
      （丙○○於本件及附表編號二所示之竊盜犯行，於警詢、
      偵查均冒用丁○○之名義應訊，業經本院函請內政部警政
      署刑事警察局鑑定指紋屬實，此有該局九十四年五月十七
      日刑紋字第○九四○○六八八三七號鑑驗書在卷可稽，見
      本院卷第一二八頁），並與證人葉爾彬及該簡易水廠之總
      務謝禎煌證述之情節吻合（見九十三年度偵字第一六三九
      七號卷第一三至一六頁），且有贓物認領保管單一紙及現
      場照片四幀在卷可佐（見前卷第二四至二六頁）。
（二）附表編號二之竊盜犯行，核與共犯丙○○、唐夫榮供述之
      情節相符（見九十三年度偵字第一八五二四號卷第三至五
      、一六、一七、六三、六四頁），並與證人呂方盛及臺灣
      電力公司東區巡修股技術員陳樹輝證述之情節吻合（見前
      卷第三五、三六頁），且有贓物認領保管單一紙及現場照
      片十二張附卷足憑（見前卷第三七至四五頁），並有油壓
      剪四支、照明燈一個、鐵條二支及束帶一包扣案可佐。
（三）附表編號三、四之竊盜犯行，核與證人甲○○、己○○證
      述之情節相符（見九十四年度偵字第二二四三號卷第一八
      、一九、二二、二三頁），且有贓物認領保管單二紙及現
      場照片二張在卷可稽（見前卷第二○、二四、二五頁），
      並有鑰匙三支及油壓剪一支扣案可佐。
（四）附表編號五之竊盜犯行，核與證人即臺灣電力公司搶修班
      領班邱盛田證述之情節相符（見九十四年度偵字第三四三
      七號卷第一六頁），而查獲之經過，亦經證人即查獲員警
      乙○○到庭結證屬實（見本院卷第一五四、一五五頁），
      並有現場照片六張及扣案之工具袋一個、手套一副、束帶
      一包、鐵剪一支在卷可資佐證。
（五）綜上足認被告此部分自白與事實相符，堪以採信。
二、前揭事實欄二之犯罪事實，亦據被告於本院審理時坦白承認
    ，核與被告為警查獲後，經警採集其尿液送驗，結果呈嗎啡
    、安非他命陽性反應相符，此有臺北榮民總醫院及昭信科技
    顧問股份有限公司出具之濫用藥物檢驗報告各一紙在卷可稽
    （見九十四年度毒偵字第二六六號卷第三七、三八頁），並
    有扣案之白粉一包，經送驗後，確含有海洛因之成分，此有
    法務部調查局調科壹字第○八○○○八六六三號鑑定通知書
    及注射針筒一支、止血帶二條在卷可佐，足認被告此部分自
    白與事實相符，自堪以採信。
三、次查被告前因施用毒品案件，經本院九十二年度毒聲字第一
    ○九六號裁定送觀察、勒戒，因認有繼續施用毒品之傾向，
    復經本院九十二年度毒聲字第一四四○號裁定令入戒治處所
    施以強制戒治，嗣於九十三年五月四日強制戒治期滿而執行
    完畢，臺灣桃園地方法院檢察署檢察官並於九十三年六月二
    十四日以九十三年度戒毒偵字第一一三號為不起訴處分確定
    等情，有臺灣高等法院被告全國前案紀錄表在卷可稽，是被
    告於前述強制戒治執行完畢後五年內，再犯本件施用第一、
    二級毒品海洛因、安非他命之犯行，洵堪認定，自應依法論
    科。
四、論罪科刑部分：
（一）按所謂兇器，其種類並無限制，凡客觀上足以對人之生命
      、身體、安全構成威脅，具有危險性之兇器均屬之，且祇
      須行竊時攜帶此種具有危險性之兇器為已足，並不以攜帶
      之初有行兇之意圖為必要，最高法院七十九年度台上字第
      五二五三號判例意旨參照。查被告或共犯丙○○、唐夫榮
      於附表編號二、三、四、五所示之竊盜犯行，行為時所攜
      帶之油壓剪、鐵條、鐵剪等物，均屬質地堅硬之金屬製品
      ，此有卷附照片數幀可證，客觀上足以危害他人生命、身
      體之安全，自屬兇器無疑。核被告戊○○於附表編號一所
      為，係犯刑法第三百二十一條第一項第二款之踰越牆垣之
      加重竊盜罪；附表編號二所為，係犯同條項第四、三款之
      結夥三人以上攜帶兇器之加重竊盜罪；附表編號三、四、
      五所為，係犯同法第三百二十一條第一項第三款之攜帶兇
      器之加重竊盜罪。
（二）至被告施用第一、二級毒品所為，則係犯毒品危害防制條
      例第十條第一、二項施用第一、二級毒品罪。被告持有第
      一、二級毒品之低度行為，均應為其進而施用之高度行為
      所吸收，不另論罪。
（三）被告於附表編號一、二所示之竊盜犯行，分別與丙○○及
      丙○○、唐夫榮有犯意聯絡及行為分擔，應論以共同正犯
      。又被告先後所犯如附表所示之五次竊盜犯行，時間緊接
      ，觸犯基本構成要件相同之罪名，顯係基於概括犯意為之
      ，為連續犯，依刑法第五十六條之規定，應從情節較重之
      結夥三人以上攜帶兇器加重竊盜一罪論，並加重其刑。又
      檢察官雖僅就被告所為如附表編號一之部分聲請簡易判決
      處刑，然被告所為如附表其餘編號所示之竊盜犯行，與前
      述附表編號一之部分既具有連續犯之裁判上一罪關係，應
      為起訴效力所及，本院自應併予審理。
（四）被告所犯上開三罪，犯意各別，罪名不同，應分論併罰之
      。爰審酌被告所犯如附表所示竊盜案件之犯罪情節、所竊
      得之財物、被害人受損之程度，及其前因施用毒品經觀察
      、勒戒及強制戒治後，仍未能戒除毒癮，足認其依賴毒品
      已深，原不宜寬縱，惟念其犯後坦承犯行，尚知悔悟，且
      所犯施用毒品之罪係自戕行為等一切情狀，分別量處如主
      文所示之刑，並定其應執行之刑，以資懲戒。
五、沒收部分：
（一）扣案如附表編號二所示之物品，其中油壓剪四支及照明燈
      一個為共犯唐夫榮所有，另鐵條二支及束帶一包則為共犯
      丙○○所有，業據其二人供述在卷（見九十三年度偵字第
      一八五二四號卷第四、一七頁），至於附表編號三、四、
      五所示之扣案物品，則為被告所有，亦經被告供承屬實，
      且前開之扣案物，分係供附表所示之各該次竊盜犯罪所用
      之物，爰依刑法第三十八條第一項第二款之規定宣告沒收
      。
（二）至於被告於前揭事實欄二為警查獲時，所扣得之海洛因一
      包，應依毒品危害防制條例第十八條第一項前段諭知沒收
      銷燬之；其餘扣案之注射針筒一支及止血帶二條，為被告
      所有，業經被告供述在卷（見九十四年度毒偵字第二六六
      號卷第四頁背面），且係供施用第一級毒品犯罪所用之物
      ，併依刑法第三十八條第一項第二款之規定宣告沒收。
六、同案被告丙○○俟到案後，另行審結，併此敘明。
據上論斷，應依刑事訴訟法第四百五十二條、第二百九十九條第
一項前段，毒品危害防制條例第十條第一項、第二項、第十八條
第一項前段，刑法第十一條、第二十八條、第五十六條、第三百
二十一條第一項第三款、第四款、第五十一條第五款、第三十八
條第一項第二款，判決如主文。
本案經檢察官簡志祥到庭執行職務。
中　　華　　民　　國　　94　　年　　6 　　月　　28　　日
                  刑事第八庭  審判長法　官　曾家貽
                                    法　官  陳彥宏
                                    法　官  吳為平
右正本證明與原本無異。
如不服本判決，應於送達後十日內，向本院提出上訴狀。
                                    書記官  賴朱梅
中　　華　　民　　國　　94　　年　　6 　　月　　29　　日
附表：
┌─┬────┬────┬────────┬────┬────┬────┐
│編│犯罪時間│犯罪地點│  作案方式      │查獲經過│扣案物品│備    註│
│號│        │        │                │        │        │        │
├─┼────┼────┼────────┼────┼────┼────┤
│一│九十三年│桃園縣龍│夥同丙○○，由唐│行竊時，│無。    │本案部分│
│  │十月一日│潭鄉高揚│夫志踰越前開建物│為附近居│        │：九十三│
│  │下午一時│南路六五│之牆垣，而戊○○│民葉爾彬│        │年度偵字│
│  │二十分許│一巷巷口│在外接應之方式，│發覺有異│        │第一六三│
│  │。      │對面之簡│徒手竊得臺灣自來│，隨即報│        │九七號。│
│  │        │易水廠內│水公司所有之深井│警當場查│        │        │
│  │        │。      │用高壓水管一支。│獲。    │        │        │
│  │        │        │                │        │        │        │
├─┼────┼────┼────────┼────┼────┼────┤
│二│九十三年│桃園縣楊│夥同唐夫榮、唐夫│三人行竊│油壓剪四│併案審理│
│  │十一月十│梅鎮瑞坪│志，攜帶唐夫榮、│時，為瑞│支。    │部分：九│
│  │四日晚間│路（電線│丙○○所有照明燈│坪里里長│照明燈一│十三年度│
│  │九時三十│桿號瑞塘│一個、束帶一包及│呂方盛發│個。    │偵字第一│
│  │分許。  │分線三七│其二人所有足供兇│現，報警│鐵條二支│八五二四│
│  │        │至四五號│器使用之油壓剪四│當場查獲│。      │號。    │
│  │        │桿）。  │支、鐵條二支，竊│。      │束帶一包│        │
│  │        │        │得臺灣電力公司所│        │。      │        │
│  │        │        │有之中性裸硬銅地│        │        │        │
│  │        │        │線約三百公尺。  │        │        │        │
├─┼────┼────┼────────┼────┼────┼────┤
│三│九十四年│桃園縣中│攜帶其所有之鑰匙│九十四年│鑰匙三支│併案審理│
│  │一月十五│壢市延平│三支及足供兇器使│一月十五│。      │部分：九│
│  │日凌晨零│路臺灣銀│用之油壓剪一支，│日凌晨三│油壓剪一│十四年度│
│  │時三十分│行前。  │以前開鑰匙啟動王│時五十分│支。    │偵字第二│
│  │許。    │        │高松所有停放在該│許，在桃│        │二四三號│
│  │        │        │處車號ＡＯＧ－二│園縣龍潭│        │。      │
│  │        │        │九八號機車，而竊│鄉高平村│        │        │
│  │        │        │得該車。        │中豐路高│        │        │
│  │        │        │                │平段一二│        │        │
│  │        │        │                │五號前，│        │        │
│  │        │        │                │為警查獲│        │        │
│  │        │        │                │。      │        │        │
├─┼────┼────┼────────┼────┼────┼────┤
│四│九十四年│桃園縣龍│攜帶其所有足供兇│同上。  │同上。  │同上。  │
│  │一月十五│潭鄉民有│器使用之油壓剪一│        │        │        │
│  │日凌晨三│一街三一│支，竊得己○○所│        │        │        │
│  │時三十分│三號對面│有之電纜線三十五│        │        │        │
│  │許。    │之天堂鳥│公斤。          │        │        │        │
│  │        │工地。  │                │        │        │        │
├─┼────┼────┼────────┼────┼────┼────┤
│五│九十四年│桃園縣龍│攜帶其所有工具袋│在前揭時│工具袋一│併案審理│
│  │二月十七│潭鄉八德│一個（內有手套一│地為警當│個。    │部分：九│
│  │日上午十│村往三和│副、束帶一包及足│場查獲。│手套一副│十四年度│
│  │一時五十│村產業道│供兇器使用之鐵剪│        │。      │偵字第三│
│  │分許。  │路德仁三│一支），竊得臺灣│        │束帶一包│四三七號│
│  │        │一號電桿│電力公司所有之鋼│        │。      │。      │
│  │        │。      │筋十支。        │        │鐵剪一支│        │
│  │        │        │                │        │。      │        │
└─┴────┴────┴────────┴────┴────┴────┘
附錄論罪科刑法條：
刑法第三百二十一條
犯竊盜罪而有左列情形之一者，處六月以上、五年以下有期徒刑：
一  於夜間侵入住宅或有人居住之建築物、船艦或隱匿其內而犯之者。
二  毀越門扇、牆垣或其他安全設備而犯之者。
三  攜帶兇器而犯之者。
四  結夥三人以上而犯之者。
五  乘火災、水災或其他災害之際而犯之者。
六  在車站或埠頭而犯之者。
前項之未遂犯罰之。
毒品危害防制條例第十條：
施用第一級毒品者，處六月以上五年以下有期徒刑。
施用第二級毒品者，處三年以下有期徒刑。
